【裁判字號】    99,訴,123
【裁判日期】    990315
【裁判案由】    違反毒品危害防制條例
【裁判全文】
臺灣嘉義地方法院刑事判決               99年度訴字第123號
公  訴  人  臺灣嘉義地方法院檢察署檢察官
被      告  甲○○
上列被告因違反毒品危害防制條例案件，經檢察官提起公訴（九
十八年度毒偵字第一五六九號），被告於準備程序中就被訴事實
為有罪之陳述，經本院合議庭裁定由受命法官改依簡式程序審理
，判決如下：
    主  文
甲○○施用第二級毒品，處有期徒刑貳月；又施用第一級毒品，
處有期徒刑柒月。應執行有期徒刑捌月。
    犯 罪 事 實
一、甲○○前因施用毒品案件，經本院以九十七年度毒聲字第七
    二號裁定送觀察、勒戒後，認有繼續施用毒品傾向，再經本
    院以九十七年度毒聲字第一二九號裁定令入戒治處所強制戒
    治，於民國九十八年二月十二日因戒治執行逾六個月，無繼
    續強制戒治之必要而執行完畢釋放，並經臺灣嘉義地方法院
    檢察署檢察官以九十八年度戒毒偵字第七號不起訴處分確定
    。詎其仍不知悔改，於前揭強制戒治執行完畢五年內，基於
    施用第二級毒品甲基安非他命之犯意，於九十八年九月二日
    晚間八時許，在其嘉義縣水上鄉粗溪村粗溪二七之四號住處
    ，以將甲基安非他命置入玻璃球內，點火燒烤吸食煙霧之方
    式，施用第二級毒品甲基安非他命一次；另基於施用第一級
    毒品海洛因之犯意，於同日施用完上揭甲基安非他命約五分
    鐘後，在其上揭住處，以將海洛因攙入香菸內吸食之方式，
    施用海洛因一次。嗣於九十八年九月四日凌晨一時二十五分
    許，甲○○在嘉義縣水上鄉寬士村一九五號前為警攔查，甲
    ○○於有偵查權限之機關發覺前，即主動向有偵查權限之警
    員自首自己上揭施用第二級毒品甲基安非他命之事實，並經
    警得其同意，採集尿液送驗，結果呈嗎啡及甲基安非他命陽
    性反應而查悉上情。
二、案經嘉義縣警察局水上分局報告臺灣嘉義地方法院檢察署檢
    察官偵查起訴。
    理  由
一、本件係經被告甲○○於準備程序當庭表示認罪，而經本院裁
    定以簡式審判程序加以審理，則依據刑事訴訟法第二百七十
    三條之二、同法第一百五十九條第二項之規定，不適用傳聞
    法則有關限制證據能力之相關規定，合先敘明。
二、上揭犯罪事實，業據被告甲○○於本院審理時坦承不諱，且
    被告於九十八年九月四日凌晨二時七分許，經警得其同意採
    集尿液送驗後，確呈嗎啡及甲基安非他命陽性反應等情（海
    洛因係由嗎啡經化學合成而製得，經施用進入人體後，因代
    謝而分解又生成嗎啡，因此施用海洛因後，由尿液檢驗結果
    仍為嗎啡反應，屬科學上合理之現象），有臺灣檢驗科技股
    份有限公司濫用藥物尿液檢驗報告（檢體編號：水A95號）
    及代號與真實姓名對照表各一份在卷可稽。是上開補強證據
    ，已足資擔保被告前述自白之真實性，核與事實相合，可信
    為真實。再被告前因施用毒品，經本院以九十七年度毒聲字
    第七二號裁定送觀察、勒戒後，認有繼續施用毒品傾向，再
    經本院以九十七年度毒聲字第一二九號裁定令入戒治處所強
    制戒治，於九十八年二月十二日因戒治執行逾六個月，無繼
    續強制戒治之必要而執行完畢釋放，並經臺灣嘉義地方法院
    檢察署檢察官以九十八年度戒毒偵字第七號不起訴處分確定
    乙情，有臺灣高等法院被告前案紀錄表一份附卷足稽，其於
    強制戒治執行完畢釋放後五年內，再犯本件施用毒品案件，
    依法即應予以追訴處罰。綜上所述，本件事證明確，被告犯
    行洵堪認定，應依法論科。
三、查海洛因、甲基安非他命分別為毒品危害防制條例第二條第
    二項第一款、第二款所定之第一級、第二級毒品，故核被告
    甲○○所為，係犯毒品危害防制條例第十條第二項之施用第
    二級毒品罪及同條第一項之施用第一級毒品罪。被告施用前
    持有甲基安非他命、海洛因之低度行為，應為各該施用之高
    度行為所吸收，均不另論罪。其所犯上開二罪，犯意各別，
    觸犯構成要件不同之罪名，且行為有異，應予分論併罰，公
    訴意旨認應為想像競合之裁判上一罪關係，容有誤會。再被
    告於九十八年九月四日凌晨，員警攔檢發現其為毒品治安人
    口，主動向嘉義縣警察局水上分局員警自首表明其於九十八
    年九月二日晚間八時許施用第二級毒品甲基安非他命犯行，
    有其警詢筆錄在卷可稽，參以被告事後並未逃避偵審之事實
    ，應認其上揭施用第二級毒品甲基安非他命犯行，合於自首
    之要件，爰依法減輕其刑。爰審酌被告曾因施用毒品經觀
    察勒戒及強制戒治，猶未知警惕而再犯本案，足見其未徹底
    戒除施用毒品，惟念及施用毒品本質上係戕害自身健康之行
    為，尚未嚴重破壞社會秩序或侵害他人權益，且被告坦承犯
    行、犯後態度尚屬良好暨其犯罪之動機、目的、手段、高中
    肄業之智識程度等一切情狀，分別量處如主文所示之刑，並
    定其應執行之刑，以資儆懲。
據上論斷，應依刑事訴訟法第二百七十三條之一第一項、第二百
九十九條第一項前段，毒品危害防制條例第十條第一項、第二項
，刑法第十一條前段、第六十二條前段、第五十一條第五款，判
決如主文。
本案經檢察官王振名到庭執行職務。
中    華    民    國    99    年    3     月    15    日
                  刑事第一庭法  官  黃琴媛
以上正本證明與原本無異。
如不服本判決應於收受判決後10日內向本院提出上訴書狀，並應
敘述具體理由；其未敘述上訴理由者，應於上訴期間屆滿後20日
內向本院補提理由書（均須按他造當事人之人數附繕本）「切勿
逕送上級法院」。告訴人或被害人如對於本判決不服者，應具備
理由請求檢察官上訴，其上訴期間之計算係以檢察官收受判決正
本之日期為準。
中    華    民    國    99    年    3     月    15    日
                            書記官  洪敏芳
附錄本判決論罪之法條：
毒品危害防制條例第10條
施用第一級毒品者，處 6 月以上 5 年以下有期徒刑。
施用第二級毒品者，處 3 年以下有期徒刑。

司法院資訊處製作；財團法人民間司法改革基金會備份。
